【裁判字號】    98,訴,691
【裁判日期】    990329
【裁判案由】    拆屋還地
【裁判全文】
臺灣臺南地方法院民事判決               98年度訴字第691號
原      告  甲○○
訴訟代理人  禎和律師
被      告  己○○○
兼  上一人
訴訟代理人  戊○○
被      告  丙○○
            乙○○
            丁○○
上列當事人間請求拆屋還地事件，經本院於民國99年3月15日言
詞辯論終結，判決如下：
    主      文
被告己○○○、戊○○應將坐落台南縣大內鄉○○段一九三七地
號土地上如附圖所示1937－Ｂ部分、面積三六六平方公尺之地上
物全部拆除，並應與被告丙○○、乙○○、丁○○將前開1937－
Ｂ部分土地返還予原告及其他共有人全體。
訴訟費用由被告負擔。
本判決得假執行。但被告如於假執行程序實施前，以新台幣壹拾
伍萬元為原告預供擔保，得免為假執行。
    事實及理由
一、程序方面：
  (一)按訴狀送達後，原告不得將原訴變更或追加他訴，但請求之
    基礎事實同一、擴張或減縮應受判決事項之聲明、不甚礙被
    告之防禦及訴訟之終結者，不在此限，民事訴訟法第255條
    第1項但書第2、3、7款，分別定有明文。本件原告起訴時原
    請求被告己○○○、丙○○應將坐落於臺南縣大內鄉○○段
    1937地號土地（下稱系爭土地）如附圖所示編號1937－A、1
    937－B、1937－C部分土地上之地上物拆除騰空，並將土地
    交還原告及其他共有人全體。嗣經現場勘驗系爭土地及查明
    占有人後，追加其他土地占有人戊○○、乙○○、丁○○為
    被告，並請求拆屋還地，經核其請求之基礎事實同一，且不
    礙被告防禦及訴訟終結，此部分追加自屬合法。原告嗣又減
    縮聲明為請求被告己○○○、戊○○將系爭土地如附圖所示
    編號1937－B部分土地上之地上物全部拆除騰空，並與被告
    丙○○、乙○○、丁○○將前開土地交還原告及其他共有人
    全體（卷142頁），經核原告所為聲明之減縮與上開規定相
    符，應予准許，合先敘明。
  (二)被告乙○○、丁○○受合法通知，未於最後言詞辯論期日到
    場，核無民事訴訟法第386條所列各款情形，爰依原告聲請
    ，由其一造辯論而為判決。
二、原告起訴主張：
  (一)坐落台南縣大內鄉○○段1937地號土地為原告甲○○（應有
    部分為14分之4）、王翰林（應有部分為28分之2）、楊耀勝
    （應有部分為7分之1）、郭永吉（應有部分為14分之1）、
    郭永惠（應有部分為70000分之5296）、蔡崇文（應有部分
    為14分之1）、楊耀鴻（應有部分為14分之1）、楊耀才（應
    有部分為14分之1）、王宥仁（應有部分為14分之1）、郭羅
    貴玉（應有部分為70000分之4704）等人所共有，有土地登
    記謄本可稽。被告己○○○原為系爭土地共有人之一，應有
    部分為14分之3，其因積欠他人債務，經債權人聲請執行拍
    賣系爭土地之應有部分，嗣為原告拍定買受，有不動產權利
    移轉證書可憑；詎被告己○○○於系爭土地拍定後，仍與被
    告戊○○、丙○○、乙○○、丁○○無權占用系爭土地如附
    圖所示1937－B部分（面積366平方公尺），而該土地上之房
    屋（門牌號碼大內鄉石城村32－1號）、廁所及水泥地面庭
    園等地上物（以下統稱系爭房屋），被告戊○○於鈞院供稱
    系爭土地及房屋是其在30年前購買並登記於被告己○○○名
    下，足認被告戊○○、己○○○就系爭土地上1937-Ｂ部分
    之地上物有事實上之處分權利，被告戊○○再借予被告丙○○、乙○○、丁○○使用，則原告依民法第767條規定請求
    被告戊○○、己○○○將系爭土地上如所示1937-B部分之地
    上物全部拆除騰空，暨依民法第821條規定，為共有人全體
    之利益，請求被告己○○○、戊○○、丙○○、乙○○無權
    占用之系爭土地返還予原告及其他共有人全體，自無不合。
  (二)系爭土地為原告及其他共有人等10人共有，共有人間並未訂
    有分管契約，被告己○○○雖曾為系爭土地之共有人之一，
    依最高法院62年台上字第1803號判例意旨及最高法院74年2
    月5日民事庭會議決議，被告己○○○亦無權利於系爭土地
    特定部分為占用收益，是原告本於所有權請求除去地上物，
    暨將占用部分返還全體共有人，自有理由。又系爭土地1937
    －Ｂ部分之平房、廁所及水泥地面庭院等地上物，應為被告
    戊○○購買取得處分權，雖以其配偶即被告己○○○為房屋
    稅籍名義人，但該房屋等地上物之真正所有權人應為戊○○
    ，而系爭土地之共有人多達10位，故系爭土地與土地上之房
    屋顯無同一人所有之情事。被告另辯稱系爭土地於拍賣時因
    不點交，原告拍定取得無權利請求拆除云云。惟按共有土地
    應有部分拍賣，於拍定時本即未辦理點交，且拍賣時之拍賣
    公告並未記載系爭土地有房屋等地上物，被告前開辯詞並無
    可採。另被告雖稱系爭土地上之果樹為其等所有，然此為原
    告否認，且按「不動產之出產物，尚未分離者，為該不動產
    之部分。」民法第66條第2項定有明文，經查系爭土地面積
    幅員廣大、界址不明，且被告等均非系爭土地之所有權人，
    故系爭土地上之果樹自應屬原告及其他共有人全體所有，被
    告稱系爭土地上之果樹為其所有、要求賠償等，亦與法不合
    。
  (三)聲明：
  1.被告己○○○、戊○○應將坐落臺南縣大內鄉○○段1937地
    號土地上如附圖所示編號1937－B部分面積366平方公尺土地
    上之建物及地上物全部拆除騰空，並應與被告丙○○、乙○○、丁○○將前開土地返還原告及其他共有人全體。
  2.訴訟費用由被告負擔。
  3.原告願供擔保，請准宣告假執行。
三、被告抗辯：
  (一)被告己○○○、戊○○抗辯：
  1.系爭土地上被告己○○○所有之未設保存登記建物及種植果
    樹已有25餘年之久，並非在原告拍定取得系爭土地後，被告
    始建築及種植果樹。又被告戊○○、己○○○購買系爭房屋
    已有30年，土地並非被告單獨所有，而係多人共有，若其他
    共有人未同意被告使用系爭土地，何以房屋能屹立30年而無
    任何共有人為反對之意見？顯見其他共有人確實同意被告使
    用系爭土地，而有合法使用權源。原告未徵得全體共有人之
    同意，終止或解除被告合法使用系爭土地之權利，逕提起本
    件訴訟，與法自有未合，應予駁回，此亦為系爭土地拍賣公
    告上特別註明本件標的「不點交」之緣由。
  2.被告在系爭土地上種植近500棵芒果樹，原告雖買得系爭土
    地之應有部分，但本件拍賣並不點交，原告未與被告洽商解
    除、終止系爭土地被告使用之權利，逕毀損被告所有之芒果
    樹近百棵，造成被告受有鉅額損害，原告既不願就毀損被告
    果樹部分為賠償，亦不願與被告協調剩餘果樹及建物之遷移
    補償，原告蠻悍剷除被告果樹、林木，侵害被告財產權，於
    法有違，且原告於未補償前，訴請被告拆除果樹、地上物，
    於法不合，自不應准許。
  3.按「土地及其土地上之建築物，同屬一人所有，而僅以土地
    或僅以建築物為抵押者，於抵押物拍賣時，視為已有地上權
    之設定．．．」民法第876條第1項定有明文，另「民法第八
    百七十六條第一項規定之立法目的，在使土地及土地上之建
    築物，得獨立而為抵押權之標的物。若土地及土地上之建築
    物，屬於一人所有時，得只以土地或建築物為抵押權之標的
    物，而拍賣之物為抵押之土地時，其建築物之所有人，視為
    取得地上權人，仍得以其建築物利用其土地，拍賣之物為抵
    押之建築物時，其拍定人視為取得地上權人，使得利用其土
    地，不致因抵押物拍賣結果，該非抵押物形成無權占有或因
    而導致地上物須拆除之命運」，最高法院79年度台上字第18
    34號判決亦載有明文，本件被告前之向案外人王水林購買系
    爭土地及地上建物，雖因地上建物未辦理保存登記，以致無
    法辦理建物所有權移轉登記，惟被告應已取得該建物事實上
    處分權，應無疑問，據此，本件原告既係自法院拍賣承買取
    得系爭土地所有權，而法院拍賣當時被告又為系爭土地及地
    上建物之所有權人、事實上處分權人，是類推適用、比照前
    開各法條規定，自應認被告就系爭土地已取得法定地上權，
    或類似租賃之合法使用權源，始符合前開各法條之立法意旨
    。
  4.另按「土地與房屋為各別之不動產，各得單獨為交易之標的
    ，房屋在性質上不能與土地使用權分離而存在，亦即使用房
    屋必須使用該房屋之地基，基於保護房屋使用權之考量，使
    房屋所有權與土地利用權結成一體，促進房屋所有權之安定
    性，使基地使用權不因基地物權之嗣後變動而受影響，俾資
    調和土地與房屋之利用關係，以避免危害社會經濟，並維公
    平。故於土地及房屋同屬一人，而將土地及房屋同時或先後
    分開出賣之情形，其間雖無地上權設定，除有特別情事，可
    解釋為當事人之真意，限於賣屋而無基地之使用外，均應推
    斷土地承買人默許房屋承買人繼續使用土地，但應支付相當
    代價，此種房屋所有人與土地所有人間之使用土地法律關係
    之性質，當屬租賃」，臺灣高等法院92年度重上更(一)字第85
    號判決載有明文。是本件原告於向法院拍賣承買系爭土地之
    時，明知系爭土地上有建物而仍向法院投標表示願意承買，
    又無其他特別情事存在，依前開實務見解，自應認原告係以
    默許原房屋持有人繼續使用土地之意思而為投標行為，若認
    原告於承買後仍能請求原房屋持有人拆屋還地，即顯有違事
    理之平，亦與法律調和土地與房屋之利用關係，以避免危害
    社會經濟之目的，大相逕庭。
  (二)被告丙○○、乙○○、丁○○抗辯：
    系爭大內鄉石城村32－1號房屋現由被告丙○○與兒子乙○○、丁○○居住，被告丙○○於該處幫忙被告戊○○照顧果
    園有十幾年時間，並於系爭土地上種植番石榴、芒果等果樹
    ，丙○○年歲已高，無其他地方可以居住，當初是被告戊○○同意被告丙○○一家人居住該處，希望原告可以補償後被
    告會自行搬遷，若原告與被告戊○○間協調好，被告丙○○
    等人亦會自行搬遷。
  (三)聲明：
   1.原告之訴駁回。
   2.訴訟費用由原告負擔。
   3.若受不利判決，被告願供擔保請准宣告假執行。
四、本件兩造所不爭執之事實在於：
  (一)被告己○○○原為系爭土地共有人之一，應有部分為14 分
    之3，嗣於本院97年度執助字第296號強制執行事件中，系爭
    土地之應有部分經拍賣而由原告得標取得被告己○○○之應
    有部分。（卷7－9頁土地登記謄本、卷10頁不動產權利移轉
    證書）
  (二)本院97年度執助字第296號之就系爭土地之拍賣公告記載：
    「92年3月3日假扣押查封時，據查封筆錄記載：查封之土地
    現種芒果、芭樂等，嗣後據債權人代理人於97年4月29日具
    狀稱：執行標的上有一座墳墓、一棵椰子樹、三棵香蕉及一
    棵野生龍眼樹，餘為雜草叢生，應買人請自行查證，拍定後
    不點交」
  (三)系爭土地於98年間之現況如現場照片所示。（卷20－23、30
    －34頁現場照片22幀）
  (四)被告使用系爭土地之位置如附圖所示，1937－Ｂ土地上有平
    房一棟（門牌號碼大內鄉石城村32－1號）、庭院、廁所等
    物，1937－Ａ土地上有果樹。（卷74－80頁勘驗筆錄及附圖
    、卷81－83頁臺南縣麻豆地政事務所函及複丈成果圖）
五、得心證之理由：
  (一)按民事訴訟之當事人就其所主張有利於己之事實，依民事訴
    訟法第277條之規定，均須各負舉證之責，若一方就其應為
    舉證事項已有相當之證明，他造欲否認其主張者，即不得不
    更舉反證。又以無權占有為原因，請求返還所有物之訴，被
    告對原告就其物有所有權存在之事實無爭執，而僅以非無權
    占有為抗辯者，原告於被告無權占有之事實，無舉證責任。
    被告應就其取得占有，係有正當權源之事實證明之。如不能
    證明，則應認原告之請求為有理由（最高法院72年度臺上字
    第1552號判決參照、最高法院85年度台上字第1120號判決同
    其意旨）。而所謂正當權源，係指依法律規定或契約關係，
    物之所有權人有提供或容忍占有使用之義務而言。是主張有
    權占有者，應就其有占有權源，負舉證責任。
    1.經查，系爭1937地號土地為原告甲○○（應有部分為14分
      之4）、王翰林（應有部分為28分之2）、楊耀勝（應有部
      分為7分之1）、郭永吉（應有部分為14分之1）、郭永惠
      （應有部分為70000分之5296）、蔡崇文（應有部分為14
      分之1）、楊耀鴻（應有部分為14分之1）、楊耀才（應有
      部分為14分之1）、王宥仁（應有部分為14分之1）、郭羅
      貴玉（應有部分為70000分之4704）等10人所共有，有土
      地登記謄本可稽（卷7－9頁），是系爭土地之所有權人為
      原告甲○○等10人無誤。
    2.又如附圖所示之1937－Ｂ部分，其上有門牌號碼台南縣大
      內鄉石城村32－1號房屋（為未保存登記建物）、廁所、
      鴿舍、庭院及水泥地面等地上物，占用系爭土地面積366
      平方公尺（台南縣麻豆地政事務所測量面積之範圍，係以
      32－1號建物屋前水泥地基最前緣、屋後至紅磚部分），
      而上開土地應有部分、地上物為被告戊○○向前手買受，
      登記於其妻被告己○○○名下，並由被告戊○○、己○○○將系爭房屋借予被告丙○○及家人使用，系爭房屋現由
      被告丙○○、其妻、其子被告乙○○、被告丁○○共同居
      住使用，經被告戊○○自承在卷（卷36頁反面至38頁筆錄
      參照），並經本院勘驗查明屬實（卷75頁勘驗筆錄被告丙○○陳述），有台南縣稅務局檢附之房屋稅籍資料（卷71
      頁－72頁）、勘驗附圖（卷79－80頁）、台南縣佳里地政
      事務所之複丈成果圖（卷81－83頁）、現場照片等在卷可
      稽，是依上說明，應由被告就其有占用系爭土地之合法權
      源，負舉證之責任。
  (二)被告戊○○、己○○○抗辯其購買系爭房屋已約30年，全體
    共有人均無反對意見，足認其他共有人確實有同意被告使用
    系爭土地，而有合法使用權源云云，然為原告所否認。經查
    ，原告於本院97年度執助字第296號拍賣取得系爭1937地號
    土地之應有部分14分之3之前，於80年9月2日即已買賣取得
    系爭土地之應有部分14分之1，而被告郭劉美玉係84年6月22
    日取得系爭土地之應有部分，有系爭土地異動索引可參（卷
    47－48頁），是若被告戊○○或其前手有取得全體共有人同
    意而使用共有物特定部分建築房屋之情事，原告應當知情，
    然此為原告所否認。又被告戊○○自承：買地時有問前手說
    土地共同持分，蓋房屋時有經過共有人全體口頭同意云云，
    然未能提出任何證據資料證明。雖系爭房屋坐落系爭土地之
    時間久遠，然因系爭土地面積遼闊（總面積為74403平方公
    尺），縱共有人未曾向被告戊○○、己○○○表示反對，然
    尚難以此推論系爭房屋之建築係經共有人全體同意而有使用
    系爭土地之合法權源，是被告抗辯系爭房屋占用土地為共有
    人全體同意，尚不足採。
  (三)被告戊○○、己○○○另抗辯依民法第876條規定，被告己○○○為系爭房屋之事實上處分權人，拍賣時被告己○○○
    為土地所有權人，是就系爭土地已取得法定地上權，或類似
    租賃之合法使用權源云云，為原告所否認。經查：
    1.按「違章建築者，雖不能向地政機關辦理登記，但並非不
      得為交易、讓與之標的，買受人受領交付而取得事實上處
      分權」、「房屋未辦理所有權第一次登記，但已將之贈與
      上訴人，並由上訴人占有使用迄今。上訴人已因受贈與而
      取得該房屋之事實上處分權，拆除房屋為一種事實上之處
      分行為，被上訴人訴請上訴人拆屋還地，於法並無不合」
      、「房屋之拆除為一種事實上之處分；未保存登記不動產
      之受讓人，法律上雖未取得所有權，但仍取得事實上之處
      分權，受讓人自有拆屋之權能」（最高法院91年度臺上字
      第2154號、81年度臺上字第1683號、80年度臺上字第2516
      號判決意旨參照），本件系爭房屋為未保存登記建物，其
      房屋現由被告己○○○為房屋稅之納稅人，有房屋稅籍資
      料查復表可參（卷72頁），而系爭房屋與土地均為被告戊○○所購買，並將土地所有權應有部分登記於被告己○○○名下，經被告戊○○陳明在卷（卷37頁筆錄），被告戊○○並陳述：「系爭房屋不管是我或我太太所買，登記在
      我太太名下，因為夫妻為一體，不論是我或我太太，均主
      張有地上權。」（卷140頁筆錄），是認被告戊○○、己○○○就系爭房屋均有事實上之處分權能。
    2.按修正前民法第757條明定，物權，除本法或其他法律有
      規定外，不得創設。準此，依同法第876條第1項規定設定
      抵押權時，土地及其土地上之建築物，同屬於一人所有，
      而僅以土地或僅以建築物為抵押者，於抵押物拍賣時，視
      為已有地上權之設定。可知基於物權法定主義精神，法定
      地上權必須合於法律之特別規定，始能成立。亦即須於設
      定抵押權時，土地及其土地上之建築物，同屬於一人所有
      ，而僅以土地或僅以建築物為抵押者，於抵押物拍賣時為
      其成立法定地上權要件（最高法院98年度台上字第478 號
      判決意旨參照）。查本件被告己○○○原有之系爭1937地
      號土地應有部分14分之3，係因積欠債權人大眾商業銀行
      股份有限公司（下稱大眾銀行）債務，經債權人大眾銀行
      以本院92年度執字第8008號債權憑證聲請強制執行，原執
      行名義為台灣高雄地方法院91年度票字第13367號本票裁
      定及91年度抗字第619號裁定，而被告己○○○之系爭土
      地應有部分並未設定抵押權，經調閱本院97年度執助字第
      296號卷查核明確，是本件系爭土地之應有部分拍賣，並
      非抵押物之拍賣，而不符民法第876條第1項規定之法定地
      上權要件，是被告抗辯其有法定地上權云云，自不可採。
  (四)被告另抗辯系爭房屋有類似租賃之使用權源，應推斷土地承
    買人默許原房屋所有人繼續使用土地而為投標，如認原告可
    請求拆屋還地，有違事理之平，然為原告所否認，經查：
    1.按土地及其土地上之房屋同屬一人所有，而僅將土地或僅
      將房屋所有權讓與他人，或將土地及房屋同時或先後讓與
      相異之人時，土地受讓人或房屋受讓人與讓與人間或房屋
      受讓人與土地受讓人間，推定在房屋得使用期限內，有租
      賃關係，其期限不受第449條第1項規定之限制，民法第42
      5條之1第1項定有明文。又按土地與房屋為各別之不動產
      ，各得單獨為交易之標的，且房屋性質上不能與土地使用
      權分離而存在，亦即使用房屋必須使用該房屋之地基，故
      土地及房屋同屬一人，而將土地及房屋分開同時或先後出
      賣，其間雖無地上權設定，然除有特別情事，可解釋為
      當事人之真意，限於賣屋而無基地之使用外，均應推斷土
      地承買人默許房屋承買人繼續使用土地（最高法院48年台
      上字第1457號判例意旨）。據上開判例及規定，可知土地
      與房屋原為同一人所有，嗣將房屋與土地分別出售不同人
      ，始有適用。又按各共有人按其應有部分，對於共有物之
      全部雖有使用收益之權。惟共有人對共有物之特定部分使
      用收益，仍須徵得他共有人全體之同意，非謂共有人得對
      共有物之全部或任何一部有自由使用收益之權利。如共有
      人不顧他共有人之利益，而就共有物之全部或一部任意使
      用收益，即屬侵害他共有人之權利（最高法院62年台上字
      第1803號判例參照）。
    2.本件系爭未保存登記房屋占用系爭1937地號土地，被告己○○○、戊○○未能舉證證明該房屋經共有人同意所建築
      ，已如前述，則系爭房屋使用系爭1937地號共有土地之特
      定部分，即屬侵害他共有人之權利，而1937地號土地之所
      有人共10人，系爭房屋之事實上處分權人為被告戊○○、
      己○○○，被告己○○○之應有部分經拍賣而由原告拍定
      取得，是與民法第425條之1第1項「土地及其土地上之房
      屋同屬一人所有」之解釋不同。又本院97年度執助字第29
      6號之拍賣公告，並未記載系爭土地上有房屋，經調閱上
      開執行卷查核明確，是被告抗辯系爭房屋有類似租賃之使
      用權源，並推斷土地承買人係默許原房屋所有人繼續使用
      土地而為投標云云，自不可採。
  (五)按民法第767條第1項規定：所有人對於無權占有或侵奪其所
    有物者，得請求返還之。對於妨害其所有權者，得請求除去
    之。又按各共有人對於第三人，得就共有物之全部為本於所
    有權之請求，但回復共有物之請求，僅得為共有人全體之利
    益為之，民法第821條定有明文。所謂利益，係指客觀之法
    律上利益而言，倘共有人中之一人起訴時，在聲明中請求應
    將共有物返還於共有人全體，即係為共有人全體利益請求，
    無須表明全體共有人之姓名、住址乃至應有部分，至於他共
    有人主觀上有無行使回復共有物請求權之意思及實際上是否
    受有利益，均非所問（最高法院84年台上字第339號判例參
    照）。是若共有人未經他共有人同意而就共有物之全部或一
    部任意占用收益，他共有人自得本於所有權請求除去其妨害
    或請求向全體共有人返還占用部分。本件原告為共有人之一
    ，縱被告己○○○就系爭土地之應有部分未經拍賣，任一共
    有人均得對本於所有權請求拆除系爭房屋，況被告己○○○
    之應有部分業經拍賣由原告取得，是原告據上開規定及說明
    ，請求被告將無權占用部分返還與原告及共有人全體，自屬
    有據，應予准許。
六、綜上所述，本件如附圖所示1937－Ｂ部分之地上物，占用系
    爭1937地號之共有土地面積366平方公尺，被告未能舉證證
    明其有何合法使用權源，而原告為共有人之一，其據民法第
    821條、第767條規定，請求被告戊○○、己○○○將系爭土
    地上如附圖所示1937－Ｂ部分面積366平方公尺之地上物（
    含平房、廁所、水泥地面庭院）全部拆除，並請求被告全體
    將上開占用部分之土地返還與原告及其他共有人全體，為有
    理由，應予准許。
七、按訴訟費用，由敗訴之當事人負擔；法院為終局判決時，應
    依職權為訴訟費用之裁判，民事訴訟法第78條及第87條第 1
    項分別定有明文。查本件原告起訴請求之被告返還土地之面
    積為1937地號之14分之3，即附圖所示1937－Ａ、1937－Ｂ
    、1937－Ｃ部分，嗣原告撤回一部分訴訟，並聲明減縮，請
    求拆除及返還之部分為附圖所示1937－Ｂ部分面積366平方
    公尺，是本件之訴訟標的價額，應依減縮聲明後之請求返還
    土地面積乘土地公告現值（每平方公尺330元），加計台南
    縣麻豆地政事務所之測量費（此部分未據原告陳報，於裁判
    時無從核定），始為本件確定之訴訟費用，應由被告負擔；
    至於原告減縮聲明，該部分之訴訟費用應由原告自行負擔，
    附此說明。
八、本件所命被告拆除及交還之土地面積為366平方公尺，依系
    爭土地公告現值每平方公尺330元計算，其標的價額未逾50
    萬元，依民事訴訟法第389條第1項第5款之規定，應依職權
    宣告假執行。又被告聲明願供擔保免假執行，爰依被告應返
    還之土地價額加計房屋價額，酌定相當擔保金額准許之。
九、本件事證已明確，兩造其他主張及舉證，核與判決結果無影
    響，爰不一一論述。
十、據上論結，原告之訴為有理由，依民事訴訟法第385條第1項
    前段、第78條、第85條第1項前段、第389條第1項第5款、第
    392條第2項、第3項，判決如主文。
中    華    民    國    99    年    3     月    29    日
                  民事第一庭    法    官  蔡孟珊
以上正本證明與原本無異。
如對本判決上訴，須於判決送達後20日內向本院提出上訴狀，並
依民事訴訟法第77條之16繳交上訴費用。
中    華    民    國    99    年    3     月    29    日
                                書 記 官  吳幸芳

司法院資訊處製作；財團法人民間司法改革基金會備份。
